最高法院刑事裁定　　　　　　　九十六年度台抗字第八００號
抗　告　人　甲○○
上列抗告人因違反槍砲彈藥刀械管制條例案件，不服台灣高等法
院台南分院中華民國九十六年十一月七日駁回聲請再審之裁定（
九十六年度聲再更字第一號），提起抗告，本院裁定如下：
    主  文
抗告駁回。
    理  由
按刑事訴訟法第四百二十條第一項第六款規定，有罪之判決確定
後，因發現確實之新證據，足認受有罪判決之人應受無罪、免訴
、免刑或輕於原判決所認罪名之判決者，為受判決人之利益，得
聲請再審。又所謂確實之新證據係指該證據於事實審法院判決前
已經存在，為法院、當事人所不知，不及調查斟酌，至其後始行
發見，且就證據本身形式上觀察，固不以絕對不須經過調查程序
為條件，但必須顯然可認為足以動搖原有罪確定判決，而為受判
決人無罪、免訴、免刑或輕於原判決所認罪名之判決者為限，亦
即可為再審之新證據，必須具備於原事實審法院判決後始發現之
「嶄新性」及明顯可推翻原有罪確定判決之「顯然性」要件始可
。倘受判決人因對有利之主張為原審所不採，事後提出證明，以
圖證實在原審前所為有利之主張為真實，據以聲請再審，該項證
據既非判決後所發見，顯難憑以聲請再審，亦有本院五十年度台
抗字第一０四號判例可供參照。本件原裁定以抗告人甲○○聲請
再審意旨略稱：所謂具有殺傷力之改造手槍，係指確能擊發子彈
之改造手槍而言。本件改造手槍之槍管口徑並非九mm，而係十mm
以上，其九mm之子彈上膛後，無法緊密接合，而在槍管內自動滑
到槍管中間，若略為傾斜，其子彈會由槍口滑出，該改造手槍根
本無法擊發子彈，顯無殺傷力。雖以性能檢驗法予以鑑定，認各
項機件之性能正常，但未考慮槍管過大，根本無法擊發之事實，
更未進行試射法予以鑑定其有無擊發子彈之能力，致誤認無殺傷
力之改造手槍具有殺傷力，顯有違誤。衡諸槍砲彈藥刀械管制條
例所管制之槍枝必須具備(一)可發射金屬或子彈，(二)具有法所不容
之殺傷力。因此如果扣案之改造手槍，不能發射金屬或子彈，或
者發射金屬或子彈之動能甚弱，未達管制標準，而不能被認定具
有法所不容之殺傷力，即非前揭條例所規範之槍枝。又所謂法所
不容之殺傷力，參酌司法院秘書長民國八十七年六月十一日秘台
廳(二)字第六九八五號函所提出之建議係指在最具威力的適當距離
，以彈丸可穿入人體皮肉層之動能為標準。而彈丸單位面積動能
達每平方公分二十焦耳時，足以穿入人體皮肉層等，始可認定係
法所不容之殺傷力。茲本件改造手槍之槍管，因槍管口徑非屬九
mm，而係在十mm以上，致九mm子彈在槍管內不能緊密契合，以供
擊發，其九mm子彈在該改造手槍之槍管內，可自動滑出，根本無
法擊發。對於根本無法擊發子彈之改造手槍，委無殺傷力。至於
本件改造手槍，有無殺傷力，應以實際從事試射予以認定。綜上
，本件因發現確實之新證據，足認受有罪判決之人應受輕於原判
決所認罪名之判決者，為此依據刑事訴訟法第四百二十條第一項
第六款規定提起本件再審云云。惟查：本件抗告人聲請再審所提
出之理由，業經於本件再審之客體即台灣高等法院台南分院九十
六年度上訴字第二四五號判決中，就槍枝殺傷力之鑑定方法及憑
以認定之理由，詳予記載於理由欄一之（二）、（三）內，並對
抗告人否認犯罪之辯詞，如何不足採信，亦已依據卷內資料予以
指駁及說明，此有該判決書附卷可按。則抗告人上述再審理由所
主張之新證據，均屬於原確定判決中已斟酌之證據，且不足以動
搖原確定判決，核與刑事訴訟法第四百二十條第一項第六款之再
審要件不合。因認本件抗告人所為上開各情，認為是新證據而提
出再審之聲請，顯無理由，皆不足以動搖原確定判決。是抗告人
猶執上開各情，依據刑事訴訟法第四百二十條第一項第六款之規
定，聲請本件再審，為無理由，而予駁回。經核於法並無違誤。
本件抗告意旨仍執前詞，專憑己見，任意指摘原裁定不當，非有
理由，應予駁回。
據上論結，應依刑事訴訟法第四百十二條，裁定如主文。
中　　華　　民　　國　九十六　年　 十二 　月  三十一  日
                      最高法院刑事第九庭
                          審判長法官  洪　清　江
                                法官  石　木　欽
                                法官  李　伯　道
                                法官  韓　金　秀
                                法官  陳　晴　教
      本件正本證明與原本無異
                                      書  記  官
中　　華　　民　　國　九十七　年　　一　　月   十四   日
                                                 H
